# 审计合并报表时纳入合并范围内的子公司是否必须经过审计？

提问人：zx_li2 时间：2019-04-29 23:35:08
请问有知道的老师，审计合并报表时纳入合并范围内的子公司是否必须经过审计？
相关规定来自哪里？谢谢！

回答人：chenyiwei
请参考：《中国注册会计师审计准则第 1401 号——对集团财务报表审计的特殊考虑》及其应用指南、《中国注册会计师审计准则问题解答第 10 号——集团财务报表审计》、《北京注册会计师协会专业技术委员会专家提示 [2018]第 11 号——集团财务报表的审计关注》等。
如果不考虑对各子公司分别出具审计报告的要求，仅就对集团合并报表出具审计报告而言，应要求根据各组成部分（本部、分公司、子公司、联营合营企业等）对合并报表的相对重要性和风险程度，合理确定对各组成部分的审计策略，如全面范围审计、特定范围审计、有限审阅等，以合理确定对各组成部分的审计程序的性质、时间和范围。并不要求对每个组成部分都按照单独出具审计报告的要求进行详细审计。